【裁判字號】    98,交聲,1295
【裁判日期】    981230
【裁判案由】    違反道路交通管理處罰條例聲明異議
【裁判全文】
臺灣士林地方法院交通事件裁定        98年度交聲字第1295號
原處分機關  臺北市交通事件裁決所
異  議  人  甲○
即受處分人
                    （送達代收人  乙○○
                    天母東路49號7樓）
上列異議人即受處分人因違反道路交通管理處罰條例事件，對臺
北市交通事件裁決所違反道路交通管理事件裁決書所為處分（原
處分案號：民國98年10月12日北市裁罰字第裁22－ZIB143700 號
），聲明異議，本院裁定如下：
    主  文
異議駁回。
    理  由
一、原處分意旨略以：異議人即受處分人甲○駕駛其所有之車牌
    號碼3E－5398號自用小客車（下稱上開自小客車），於民國
    98年5 月28日上午11時21分許，行經限速90公里之國道三號
    南下31公里處，因有「汽車行駛高速公路速度超過規定最高
    速限（未滿20公里）」之違規經警舉發，爰依道路交通管理
    處罰條例第33條第1 項第1 款及第63條第1 項第1 款之規定
    ，處罰鍰新臺幣3000元，並記違規點數1點 。
二、聲明異議意旨略以：其係從安坑交流道之匝道進入國道三號
    ，國道公路警察局第九警察隊逕行判斷其係由新店交流道往
    南行駛，實屬不當；從安坑交流道之匝道起至南下32公里10
    公尺處始有最高速限90公里、最低速限60公里之警示標誌，
    其認知上在違規地點處之速限為最高速限100 公里、最低速
    限60公里；又警車於安坑交流道入口不遠處執行超速取締拍
    照，對平日不常走國道三號之駕駛人，顯非公平，爰依法聲
    明異議，請求撤銷原處分等語。
三、按汽車行駛於高速公路、快速道路或設站管制之道路，應遵
    守其管制規定，道路交通安全規則第105 條定有明文；次按
    汽車行駛於高速公路、快速公路或設站管制之道路，不遵使
    用限制、禁止、行車管制及管理事項規則而行車速度超過規
    定之最高速限或低於規定之最低速限，處汽車駕駛人新臺幣
    （下同）3000元以上6000元以下罰鍰，並記違規點數1 點，
    道路交通管理處罰條例第33條第1 項第1 款及第63條第1 項
    第1 款分別定有明文。
四、經查：
（一）異議人駕駛上開自小客車，於上揭時、地，為內政部警政
      署國道公路警察局第九警察隊警員以雷達（射）測定行速
      為105 公里，速限90公里，超速15公里之違規等情，有內
      政部警政署國道公路警察局公警局交字第ZIB143700 號舉
      發違反道路交通事件管理通知單正本1 紙及採證彩色照片
      1 張附卷可稽（見本院卷第26頁），應堪認定。
（二）再查，國道高速公路速限於92年4 月15日全面實施調整，
      國道三號中和交流道（35公里900 公尺）以北維持90KM/H
      R ，中和交流道（35公里900 公尺）至土城交流道（43公
      里）調整為100KM/HR，土城交流道（43公里）以南調整為
      110KM/ HR ，各交流道進入主線處及沿途均有設置明顯之
      速限標誌，此有內政部警政署國道公路警察局第九警察隊
      98年8 月18日公警九交字第0980971749號函1 紙在卷可參
      （見本院卷第13頁）。且國道三號南下29公里300 公尺及
      27公里100 公尺處，亦設立有速限標誌，此亦有內政部警
      政署國道公路警察局第九警察隊98年12月4 日公警九交字
      第0980092434號函及函附上開兩處之現場照片2 張附卷足
      佐（見本院卷第33至35頁）。是以，國道三號中和交流道
      （即35公里900 公尺處）以北路段之速限均維持90KM/HR
      ，亦可認定。
（三）異議人雖以其係由安坑交流道之匝道進入國道三號，而非
      係從新店交流道進入國道三號等語置辯，惟其並未提出任
      何相關事證以供本院查證，已難遽採；況若異議人確於安
      坑交流道上國道三號，而安坑交流道係位於國道三號南下
      31公里處，本件違規地點亦同位於國道三號南下31公里處
      ，則此時異議人應為正處於剛出匝道欲變換車道之情狀，
      惟依上開採證彩色照片所示，異議人所駕駛之上開自小客
      車於違規時卻係在內側車道直行，顯與通常行車情狀有間
      ，益徵異議人上開辯詞無從採取。
（四）次按，汽車駕駛人經以科學儀器取得證據資料證明其行為
      違規者，得逕行舉發；又汽車駕駛人行車速度超過規定之
      最高速限或低於規定之最低速限者，得以非固定式之科學
      儀器取得之；對於前項第9 款之違規行為，採用固定式或
      非固定式之科學儀器取得證據資料證明者，於高速公路、
      快速公路須至少於300 公尺前，明顯標示之，道路交通管
      理處罰條例第7 條之2 第1 項第7 款、第2 項第9 款、第
      3 項分別定有明文。查本件舉發地點位於國道三號南下31
      公里處，其於國道三號南下30.5公里處即設立有測速照相
      告示牌，此有內政部警政署國道公路警察局第九警察隊98
      年11月24日公警九交字第09809092370 號函及函附照片1
      張在卷為憑（見本院卷29至30頁），堪認本件逕行舉發之
      情形於法並無未合，併予敘明。
五、綜上所述，異議人確有於前揭時、地，汽車行駛高速公路速
    度超過規定之最高速限未滿20公里之違規行為。從而，原處
    分機關依道路交通管理處罰條例第33條第1 項第1 款規定，
    裁處異議人罰鍰3,000 元，並依同條例第63條第1 項第1 款
    ，記違規點數1 點，經核並無違法之處，異議意旨求為撤銷
    原處分，非有理由，應予駁回。
據上論斷，應依道路交通管理處罰條例第87條第2 項、道路交通
案件處理辦法第19條，裁定如主文。
中    華    民    國    98    年    12    月    30    日
                       交通法庭法  官  王美玲
以上正本證明與原本無異。
如不服本裁定，應於裁定送達後5日內向本院提出抗告狀。
                               書記官  簡湘雲
中    華    民    國    98    年    12    月    30    日


司法院資訊處製作；財團法人民間司法改革基金會備份。
